# 请教陈版，重新出具审计报告，特殊事项段的问题

提问人：gpqg 时间：2019-05-05 22:50:09
陈版，针对第三时段期后事项，如果管理层修改财务报表，注册会计师应在修改或重新提交的审计报告中增加强调事项段或其他事项段，提醒财务报表使用者关注修改原财务报表的原因和注册会计师提供的原审计报告。
我的问题是，什么情况下是在强调事项段中说明，什么情况下在其他事项段中说明。既然审计报告都已经重新修改了重新出具了，就说明列报和披露的内容变化了，那就应该在强调事项段中予以说明，怎么会在其他事项段中也可以说明呢？
谢谢陈版！

回答人：chenyiwei
根据具体情况判断。根据《中国注册会计师审计准则第 1503 号——在审计报告中增加强调事项段和其他事项段》规定，强调事项段 “提及已在财务报表中恰当列报的事项，且根据注册会计师的职业判断，该事项对财务报表使用者理解财务报表至关重要”；其他事项段“提及未在财务报表中列报的事项，且根据注册会计师的职业判断，该事项与财务报表使用者理解审计工作、注册会计师的责任或审计报告相关”。因此两者的区别即为是否在财务报表中已经提及此次对财务报表的修改事项。如果管理层在修改后的财务报表中恰当提及了该修改事项，则添加强调事项段；如果管理层未在修改后的财务报表中提及该修改事项，但这样做也是会计准则所允许的，并未造成误导，则添加其他事项段。